【裁判字號】    92,易,215
【裁判日期】    920310
【裁判案由】    傷害等
【裁判全文】
臺灣臺北地方法院刑事判決                          九十二年度易字第二一五號
    公  訴  人  臺灣臺北地方法院檢察署檢察官
    被      告  乙○
右列被告因傷害等案件，經檢察官聲請簡易判決處刑（九十一年度偵字第一七七０二
號），本院認不宜以簡易判決處刑，改適用通常程序，判決如左：
    主    文
乙○無罪。
    理    由
一、公訴意旨略以：被告乙○於民國九十一年七月二十二日上午八時三十分許，在臺
    北市○○區○○路二段三十三號臺北市立和平醫院留院觀察室之不特定人得共見
    共聞之場所，以「臭錶子」、「幹你娘」、「他媽的Ｂ」等語公然辱罵告訴人甲
    ○○後，旋即於同日上午八時三十分許，持木棍、鑼及抗議字條前往上開和平醫
    院與廣州街口抗議，因不滿遭告訴人丙○○制止，竟基於普通傷害之犯意，以木
    棍毆打告訴人丙○○，致告訴人丙○○受有右上臂皮下瘀血之傷害。因而認被告
    係涉犯刑法第三百零九條第一項之公然侮辱罪嫌及同法第二百七十七條第一項之
    傷害罪嫌云云。
二、按犯罪事實應依證據認定之，無證據不得認定其犯罪事實；復不能證明被告犯罪
    者，應諭知無罪之判決，刑事訴訟法第一百五十四條及第三百零一條第一項分別
    定有明文。次按認定不利於被告之事實，須依積極證據，苟積極證據不足為不利
    於被告事實之認定，即應為有利於被告之認定，更不必有何有利之證據；又告訴
    人之告訴，係以使被告受刑事訴追為目的，是其陳述是否與事實相符，仍應調查
    其他證據以資審認，最高法院分別著有三十年上字第八一六號及五十二年台上字
    第一三００號判例足資參照。
三、本件公訴人認被告乙○涉犯前開公然侮辱及傷害罪嫌，無非係以告訴人甲○○、
    丙○○之指訴、證人羅端、樓靜芬、曾守良及李慶雲等人之證述及臺北市立和平
    醫院診斷書一紙為其主要論據。訊據被告則堅詞否認有何公然侮辱及傷害之犯行
    ，辯稱：「我並不知道告訴人甲○○的名字，我怎麼可能罵她；另外我拿鑼及字
    條在和平醫院門外抗議，是告訴人丙○○搶我的鑼，並把我推倒在地上，我並沒
    有拿木棍，又怎麼會拿木棍打傷告訴人丙○○，我並沒有辱罵告訴人甲○○，也
    沒有動手毆打告訴人丙○○。」等語。
四、經查：本件告訴人甲○○於九十一年九月三十日偵查中指稱：「九十一年七月二
    十二日早上八點半，被告在和平醫院留院觀察室，我請他把櫃子內的東西帶走，
    他不願意，就罵我「臭婊子」、「幹妳娘」、「他媽的Ｂ」。」，惟於本院九十
    二年二月二十四日調查時到庭供稱：「大概前一天他有要求我能答應他，急診病
    患的窗簾不要拉起來，但因為還有其他的病患，所以我不能答應，因而被告就在
    七月二十二日早上就罵我三字經。」等語，告訴人甲○○對於因何原因與被告發
    生不悅，因而導致被告在上開時、地公然辱罵她「臭婊子」、「幹妳娘」、「他
    媽的Ｂ」等語，前後供述明顯並不一致，據此，被告是否確有在前開時、地公然
    辱罵告訴人甲○○「臭婊子」、「幹妳娘」、「他媽的Ｂ」等語，洵有疑義。另
    參諸證人羅端於九十一年十二月十九日偵查中到庭結證稱：「當時被告是遠遠的
    看到我們護理長（即告訴人甲○○），就喃喃自語罵「臭婊子」、「幹妳娘」，
    後來他看到我們過去問候他，他就拿著他的鑼及行李從門診方向走過去。」，及
    證人李慶雲於同日偵查時到庭結證稱：「當天被告看到護理長（即告訴人甲○○
    ）走過來，就開始罵髒話，如「臭婊子」之類。」，與證人樓靜芬於是日偵查時
    到庭結證稱：「護理長（即告訴人甲○○）一走進來，被告就開始罵。」等情以
    觀，證人羅端、李慶雲、樓靜芬等人於偵查中之證言，至多僅能證明被告於告訴
    人甲○○行經留院觀察室之際，有喃喃自語罵「臭婊子」、「幹妳娘」等語，惟
    尚不能遽以推論被告上開言語係在辱罵告訴人甲○○，基此，證人羅端、李慶雲
    、樓靜芬等人前開證詞即尚難遽以採為不利被告涉犯公然侮辱犯行之認定基礎。
    再查：告訴人丙○○於九十一年十二月十九日偵查時到庭指稱：「因為當時被告
    在快車道上敲鑼，為了考慮他的安全，才拉他到人行道上，他有抗拒，且拿棍子
    打我。」，及於九十一年七月二十二日警訊時指訴：「被告是拿木棍往我左手臂
    上敲打，以致受傷。」等語，惟觀諸告訴人丙○○所提出之臺北市立和平醫院診
    斷書初診時症狀欄內記載：「右上臂皮下瘀血六Ⅹ一．五公分」，其受傷部分係
    右上臂，核與告訴人丙○○所指稱之左上臂明顯不同。另佐以證人曾守良於九十
    一年十二月十九日偵查時到庭結證稱：「我沒有看到被告拿木棍毆打告訴人丙○
    ○。」等語，是證人曾守良前揭證詞亦尚難遽以採為不利被告涉犯傷害犯行之認
    定基礎。從而，告訴人丙○○片面指訴被告手持木棍毆打伊左手臂等語，是否可
    信，已非無疑。再者，被告係年近八十歲之老人，其行動不便，一手持鑼，另一
    手持拐杖並將抗議字條綁在拐杖末端上，在臺北市立和平醫院外抗議，是否尚有
    餘力另外手持木棍毆打告訴人丙○○，亦非無疑。從而，被告上揭辯稱伊未辱罵
    告訴人甲○○及動手毆打告訴人丙○○等語，尚堪採信。此外，復查無其他積極
    證據足資證明被告有何公訴意旨所指公然侮辱及傷害之犯行，不能證明被告被指
    訴之犯行，揆諸首開法條及判例之說明，依法自應諭知無罪之判決。
據上論斷，應依刑事訴訟法第四百五十二條、第三百零一條第一項，判決如主文。
本案經檢察官陳錫柱到庭執行職務。
中      華      民      國    九十二    年      三      月      十      日
                                臺灣臺北地方法院刑事第七庭
                                    法  官  蔡正雄
右正本證明與原本無異。
如不服本判決，應於判決送達後十日內向本院提出上訴狀(應抄附繕本)。告訴人
或被害人如對於本判決不服者，應具備理由請求檢察官上訴，其上訴期間之計算
係以檢察官收受判決正本之日期為準。
                                    書記官  黃秀琴
中      華      民      國    九十二    年      三      月     十二     日


司法院資訊處製作；財團法人民間司法改革基金會備份。
